【裁判字號】    90,交簡上,11
【裁判日期】    900606
【裁判案由】    公共危險
【裁判全文】
臺灣高雄地方法院刑事判決                          九十年度交簡上字第一一號
    上  訴  人
    即  被  告  乙○○
右列上訴人因公共危險案件，不服臺灣高雄地方法院高雄簡易庭九十年度雄交簡字第
四四號中華民國九十年一月十二日第一審判決（聲請簡易判決處刑書案號：八十九年
度偵字第二八二九九號），提起上訴，甲○判決如左：
    主  文
上訴駁回。
    事  實
一、乙○○於民國八十九年十二月十四日凌晨某時許，酒後其控制力及注意力均已達
    無法安全駕駛動力交通工具之程度，猶駕駛車號ＵＱ─四六０六號自小客車，沿
    高雄市○○○路由北向南方向行駛，於同日凌晨一時三十分許，行經高雄市○○
    區○○路與五福路口時，因不勝酒力而撞及丙○○所駕駛正在該處停紅燈之車號
    ＹＡ─五一四三號自小客車，經警於同日凌晨二時十一分對其施以酒精檢測，發
    現其呼氣中酒精濃度為每公升零點六五毫克（ＭＧ＼Ｌ）。
二、案經丙○○訴由高雄市政府警察局前鎮分局移送臺灣高雄地方法院檢察署檢察官
    偵查後聲請簡易判決處刑。
    理  由
一、訊據被告乙○○對於右揭事實坦承不諱，核與被害人丙○○於警訊中陳述之情節
    相符，而經警方當場對被告施以檢測之結果，其呼氣中酒精濃度為每公升零點六
    五毫克（ＭＧ＼Ｌ），有酒精檢測表一紙在卷可憑，此外，並有「高雄市政府警
    察局舉發違反道路通管理事件通知單」、道路交通事故調查報告表，與被告違反
    「刑法第一百八十五條之三案件測試觀察紀錄表」各一紙，及車損照片二紙附卷
    可參。又刑法第一百八十五條之三規定所謂「不能安全駕駛」，係抽象危險犯，
    並不以發生具體危險為必要，經查，對於呼氣酒精濃度已達每公升零點五五毫克
    （零點五五ＭＧ＼Ｌ）以上者，肇事率為一般正常人之十倍，認為已達不能安全
    駕車之標準，此業經法務部八十八年五月十八日以法八八檢字第一六六九號
    函告週知，應為絕對不能安全駕駛動力交通工具，且按就醫學文獻所知，酒精對
    人體造成之影響，於呼氣時酒精濃度達每公升零點二五毫克（約相當於體內血液
    中酒精濃度五ＭＧ＼ＤＬ或零點零五％）即會輕度中毒，造成輕度協調功能降
    低；呼氣酒精濃度達每公升零點五毫克時（約相當於體內血液中酒精濃度一
    ＭＧ＼ＤＬ或零點一％）屬輕到中度中毒症狀，出現反應較慢、感覺減低、影響
    駕駛之狀況；又飲酒後一小時許，其體內血液酒精濃度可達最高，飲酒一小時後
    其體內之酒精濃度隨即消減，此亦分別有行政院國軍退除役官兵輔導委員會臺北
    榮民總醫院八十八年八月五日（八八）北總內字第二六八六八號函文、八十八年
    十月二十六日（八八）院賓文廉字第一三四七號臺灣高等法院函中台北醫學院
    附設醫院精神科主任蔡尚穎「酒精對人體生理與行為之影響」一文可據。而本件
    被告酒後駕車致撞擊他人所駕車輛，於送醫後經檢測其呼氣中酒精濃度仍達每公
    升零點六五毫克，足認被告於駕車之始及案發當時，顯然均已達不能安全駕駛之
    情狀。綜上所述，本案事證已臻明確，被告之犯行堪以認定。
二、核上訴人乙○○所為，係犯刑法第一百八十五條之三服用酒類致不能安全駕駛動
    力交通工具而駕駛罪。審酌被告犯罪之動機、目的、飲酒後呼氣中酒精濃度已達
    每公升零點六五毫克之程度仍貿然駕車行駛，其犯行對社會公眾往來造成嚴重危
    害，又未賠償被害人丙○○之損失，惟其犯罪後坦承犯行，態度良好等一切情狀
    ，因認原審適用刑法第一百八十五條之三、第四十一條、罰金罰鍰提高標準條例
    第二條之規定，量處拘役四十日，並諭知易科罰金之折算標準，其認事用法，均
    無不合，量刑亦屬適當，上訴人以請求宣告緩刑為由執以上訴，惟查其並未與被
    害人達成和解，業據上訴人陳明在卷（參照甲○九十年五月二十三日審判筆錄）
    ，是認其聲請為無理由，應予駁回。
三、末按，於上訴人行為之後，刑法第四十一條業於九十年一月十日修正公布施行，
    並於同年月十二日生效，依修正前之刑法第四十一條規定：「犯最重本刑為三年
    以下有期徒刑以下之刑之罪，而受六個月以下有期徒刑或拘役之宣告，因身體、
    教育、職業或家庭之關係，執行顯有困難者，得以一元以上三元以下折算罰金」
    ，惟修正後之刑法第四十一條第一項規定「犯最重本刑為五年以下有期徒刑以下
    之刑之罪，而受六個月以下有期徒刑或拘役之宣告，因身體、教育、職業或家庭
    之關係或其他正當理由，執行顯有困難者，得以一元以上三元以下，易科罰金。
    但確因不執行所宣告之刑，難收矯正或難以維持法秩序者，不在此限」。比較上
    開新舊法，修正後之刑法第四十一條第一項就得宣告易科罰金之範圍較修正前之
    舊法為廣，是依刑法第二條第一項前段規定，自應適用裁判時之法律即修正後之
    刑法第四十一條第一項規定宣告易科罰金之折算標準。原審於九十年一月十二日
    判決時未及比較並適用新法，應予補充，併此敘明。
據上論斷，依刑事訴訟法第四百五十五條之一第一項、第三項，第三百六十八條，判
決如主文。
本案經檢察官洪信旭到庭執行職務。
中      華      民      國      九十    年      六      月      六      日
                                  臺灣高雄地方法院刑事第六庭
                                      審判長法  官  趙家光
                                            法  官  李怡諄
                                            法  官  周玉群
右正本證明與原本無異。
不得上訴。
                                            書記官  黃英彥
中      華      民      國      九十    年      六      月      八      日
附錄本案論罪科刑法條：
刑法第一百八十五條之三：
  服用毒品、麻醉藥品、酒類及其他相類之物，不能安全駕駛動力交通工具而駕駛者
  ，處一年以下有期徒刑、拘役或三萬元以下罰金。


司法院資訊處製作；財團法人民間司法改革基金會備份。
